【裁判字號】    95,簡上,390
【裁判日期】    950529
【裁判案由】    毒品危害防制條例
【裁判全文】
臺灣高雄地方法院刑事判決             95年度簡上字第390號
上  訴  人  臺灣高雄地方法院檢察署檢察官
被      告  甲○○
                    （現另案於臺灣高雄第二監獄執行中）
上列上訴人因被告違反毒品危害防制條例案件，不服本院高雄簡
易庭民國95年3 月6 日95年度簡字第1272號刑事簡易判決（原聲
請簡易判決處刑案號：94年度毒偵字第9943號），提起上訴及移
送併辦（95年度毒偵字第2612、1777號），本院管轄第2 審之合
議庭，判決如下：
    主  文
原判決撤銷。
甲○○連續施用第二級毒品，累犯，處有期徒刑陸月，如易科罰
金，以佰元折算壹日。
    事  實
一、甲○○前因施用毒品案件，於民國93年12月27日經臺灣臺東
    地方法院以93年度毒聲字第134 號裁定送觀察、勒戒，因無
    繼續施用傾向，於94年5 月16日執行完畢釋放，並由臺灣臺
    東地方法院檢察署檢察官於同年月23日以94年度毒偵緝字第
    7 號案件為不起訴處分確定。又另因竊盜案件，於91年6 月
    28日經本院以91年度易字第841 號判處有期徒刑7 月，案經
    上訴，於91年9 月30日由臺灣高等法院高雄分院以91年度上
    易字第1090號判決駁回上訴確定，於92年7 月7 日縮刑期滿
    執行完畢。惟其未能警惕並戒絕毒癮，復基於施用第二級毒
    品之概括犯意，自94年10月15日上午某時起，至同年11 月5
    日某時止，以約每5 日施用1 次之頻率，在其上開高雄縣鳥
    松鄉住處或其高雄縣鳳山市○○里○○街63號3 樓之住處房
    間內，以將甲基安非他命置於玻璃球內燒烤吸食煙霧之方式
    ，連續施用甲基安非他命多次。嗣經警分別於94年10月15日
    ，在高雄縣鳥松鄉○○村○○路142 號因另竊盜案為警查獲
    ，及於94年11月5 日下午6 時20分許，在高雄縣仁武鄉○○
    村○○路135 號查獲，經其同意採尿送驗結果，均呈甲基安
    非他命陽性反應。
二、案經高雄縣政府警察局仁武分局報告臺灣高雄地方法院檢察
    署檢察官偵查後聲請簡易判決處刑及移送併辦。
    理  由
一、本判決所引用據以認定被告甲○○上開犯罪事實之各項證據
    ，均於準備程序中詢問被告使其就證據能力之有無表示意見
    ，被告對其證據能力均不爭執，嗣本院於審判期日，復依各
    該證據不同之性質，依法定調查程序及法定調查方法逐一調
    查，並使當事人逐一表示意見，本院亦查無法定證據取得禁
    止及證據使用禁止之情形，故認所引用各項證據資料，均具
    證據之適格，合先敘明。
二、上開犯罪事實，被告於本院審理中均坦認不諱，而被告先後
    2 次為警查獲，均經其同意在乾淨空瓶內親自排放尿液後，
    並在其面前封緘送驗結果，均呈甲基安非他命陽性反應之事
    實，有高雄縣政府警察局仁武分局偵查隊偵辦毒品案件尿液
    採證檢驗對照表2 紙（代碼33及357） 、臺灣檢驗科技股份
    有限公司濫用藥物實驗室濫用藥物尿液檢驗報告2 紙（報告
    日期94年10月31日、94年11月25日）附卷可稽，堪認被告之
    自白與事實相符。被告前因施用毒品案件，業經觀察、勒戒
    之治療程序，於94年5 月16日執行完畢釋放，已詳如事實欄
    所載，此有臺灣高等法院被告前案紀錄表1 份附卷足據。其
    於觀察、勒戒執行完畢釋放後5 年內，再犯本件施用毒品之
    罪，事證明確，自應依法論科。
三、查甲基安非他命係毒品危害防制條例第2 條第2 項第2 款所
    定第二級毒品，不得持有、施用。核被告所為，係犯同條例
    第10條第2 項之施用第二級毒品罪。被告持有甲基安非他命
    進而施用，其持有之低度行為應為施用之高度行為所吸收，
    不另論罪。又被告先後多次施用甲基安非他命之行為，時間
    緊接，犯罪構成要件相同，顯係基於概括犯意反覆為之，為
    連續犯，應依刑法第56條之規定以一罪論，並加重其刑。另
    被告有如事實欄所載之前科紀錄，於92年7 月7 日縮刑期滿
    執行完畢，有卷附臺灣高等法院被告前案紀錄表1 份可查，
    其於有期徒刑執行完畢後5 年內，再犯本件最重法定本刑為
    有期徒刑以上之罪，為累犯，應依刑法第47條之規定，遞加
    重其刑。原審判決以被告罪證明確，予以論罪科刑，固非無
    見，惟原判決僅就94年10月15日上午某時被告施用甲基安非
    他命之部分犯罪事實加以審判，對於延至同年11月5 日某時
    止，被告基於同一概括犯意，連續多次施用甲基安非他命之
    其他裁判上一罪犯罪事實，未及審酌，自有未合，上訴意旨
    執此指摘原判決不當，為有理由，原判決應予撤銷改判。爰
    審酌被告於觀察、勒戒執行完畢釋放後，又連續多次施用毒
    品，顯見被告未能戒斷施用毒品惡習，改過意志不堅，自應
    受責難；惟被告施用毒品本質係自傷行為，尚未直接危及他
    人，對社會之積極侵害性較低，且犯罪後復能坦承犯行，態
    度尚可及本件連續施用期間非長等一切情狀，量處如主文所
    示之刑，並諭知易科罰金之折算標準。
據上論斷，應依刑事訴訟法第455 條之1 第3 項、第369 條第1
項前段、第364 條、第299 條第1 項前段，毒品危害防制條例第
10條第2 項，刑法第11條前段、第47條、第56條、第41條第1 項
前段，罰金罰鍰提高標準條例第2 條，判決如主文。
本案經檢察官乙○○到庭執行職務。
中    華    民    國    95    年    5     月    29    日
                  鳳山刑事第2庭
                          審判長法  官  邱明弘
                                法  官  廖建瑜
                                法  官  李嘉益
以上正本證明與原本無異。
不得上訴。
中    華    民    國    95    年    5     月    29    日
                                書記官  郭南宏
附錄本判決論罪科刑所依據之法條：
毒品危害防制條例第10條
施用第一級毒品者，處6月以上5年以下有期徒刑。
施用第二級毒品者，處3年以下有期徒刑。


司法院資訊處製作；財團法人民間司法改革基金會備份。
